臺灣臺北地方法院民事裁定　　　　　　　　　　　　　　　　九十年度整字第九號
　　聲　請　人　麥瑟半導體股份有限公司
　　法定代理人即重整人　甲○
右聲請人聲請修正重整計劃事件，本院裁定如左：
    主  文
麥瑟半導體股份有限公司如附件之民國九十三年五月二十五日重整計劃書暨為如附表
所示之增修表應予認可。
聲請程序費用由聲請人負擔。
    理  由
一、按「重整人應擬訂重整計劃，連同公司業務及財務報表，提請第一次關係人會議
    審查。」、「公司重整如有左列事項，應訂明於重整計畫：一、全部或一部重整
    債權人或股東權利之變更。二、全部或一部營業之變更。三、財產之處分。四、
    債務清償方法及其資金來源。五、公司資產之估價標準及方法。六、章程之變更
    。七、員工之調整或裁減。八、新股或公司債之發行。九、其他必要事項。前項
    重整計畫之執行，除債務清償期限外，自法院裁定認可確定之日起算不得超過一
    年；其有正當理由，不能於一年內完成時，得經重整監督人許可，聲請法院裁定
    延展期限；期限屆滿仍未完成者，法院得依職權或依關係人之聲請裁定終止重整
    。」、「重整計畫經關係人會議可決者，重整人應聲請法院裁定認可後執行之，
    並報主管機關備查。前項法院認可之重整計畫，對於公司及關係人均有拘束力，
    其所載之給付義務，適於為強制執行之標的者，並得逕予強制執行。」公司法第
    三百零三條第一項、第三百零四條及第三百零五條分別定有明文。
二、查本件聲請人於民國九十三年二月十七日依公司法第三百零三條規定，擬定重整
    計畫，並依公司法第三百條第二項規定，由重整監督人召集於九十三年三月三十
    日召集第四次關係人會議，並提請關係人會議審查，並嗣經關係人於九十三年五
    月二十日完成第四次關係人會議重整計畫補投表決，計贊成重整計畫之債權比例
    為：有擔保債權者，占百分之八十‧七四、無擔保債權者，占百分之七十五‧九
    五，已符公司法第三百零二條第一項規定等情，有聲請人提出之重整計畫及、第
    四次關係人會議投票統計表、第二十五次重整人暨重整監督人聯席會議記錄在卷
    可稽。又於九十三年五月廿六日，經重整監督人及重整人陳報本院；並於同年月
    二十八日因聲請人發現「對於資產處分還款未明確規範、對原股東與新投資者權
    益分界點應明確界定，以利重整計畫執行，經由第二十四次及第二十五次重整人
    暨重整監督人聯席會討論，決議增修部分文字」，並陳報如附件之增修表。
三、本院遂於九十三年六月十四日依法徵詢主管機關、目的事業中央主管機關及證券
    管理機關意見，業經
  (一)經濟部工業局函覆本院謂「該重整計畫有關積體電路產業發展概況及未來展望之
    內容尚稱合宜，惟就未來仍具成長之通訊及消費性電子產業，該公司如能運用其
    較新之設備，掌握高附加價值產品及交期快之訂單來源，將有助該公司市場競爭
    力之提升及未來營運之成長。」，有該局九十三年七月九日工電字第○九三○○
    二二七九八○號函在卷可參。
  (二)行政院金融監督管理委員會函覆本院稱：「麥瑟半導體股份有限公司（下稱麥瑟
    公司）成立於民國八十六年，於八十八年辦理股票公開發行，現為股票公開發行
    公司，該公司主要業務為半導體元件之封裝及測試。該公司白民國八十八年起產
    生虧損，惟依麥瑟公司八十九年度至九十二年度之財務狀況及營業情形如下：
    1.該公司八十九年度財務報告經眾信聯合會計師事務所涂三遷及仲偉會計師查核
      簽證、九十年財務報告由正風聯合會計師事務所丁鴻勛及周銀來會計師查核簽
      證，九十年度因公司財務困難提出重整申請，其繼續經營能力存有重大疑慮，
      而經簽證會計師出具修正式無保留意見，九十一年及九十二年度財務報告均由
      安侯建業會計師事務所賴麗真及劉許友會計師查核簽證，並因該公司經續經營
      能力存有重大疑慮而出具修正式無保留意見。
    2.財務狀況及財務比率分析：
      麥瑟公司八十九年至九十二年之流動資產皆小於流動負債，且由流動與速動比
      率比較，該公司存貨佔流動資產比率極高：負債比率亦逐年攀升，該公司九十
      二年度負債比率已大於百分之一百，負債總額已超過資產總額，其資產已不足
      抵償債務，顯示該公司財務狀況已相當惡化。
    3.營業收入及獲利能力
      依財務比率分析：麥瑟公司八十九年度至九十二年度純益率及每股盈餘均為負
      數，且皆產生營業損失，其中並以九十年度產生之營業損失金額最大，九十一
      年度雖稍微好轉，但其經營及獲利能力仍然不佳。
      是麥瑟公司八十九年至九十二年度之經營獲利情形均不佳，且營運資金吃緊，
      財務結構不健全。另會計師自九十年度至九十二年度皆因該公司經續經營能力
      存有重大疑慮而出具修正式無保留意見查核報告，故麥瑟公司近年之財務狀況
      實有待改善。
    4.關於該公司之重整計畫，茲就其財務面是否具可行性分析如下：
    (1)依據該公司重整計畫書，其預估可能之未來營運結果，營業收入由九十三年度
      之七億一千多萬元逐步成長至九十七年度之十一億餘元，而產品的整體毛利率
      自九十三年度之百分之十三成長至九十七年度之百分之十七；惟該公司並未洽
      專家就其合理性、可行性表示意見，尚無法判斷是否合理可行。
    (2)另該公司欲大幅減資再現金增資以彌補虧損、挹注營運資金、改善財務結構。
      然而現金增資涉及投資人實際認股狀況，該公司並未提供有關尋求新投資人之
      相關評估依據及可行性，並且現金增資價格之訂定尚存在不確定性，尚無法判
      斷其是否合理可行。
    (3)綜上，該公司所提之重整計畫，因未提供基本假設、編製基礎或評估依據，並
      洽相關專家表示意見，是否可行，本會尚無法據以判斷。
    有該會九十三年七月十九日金管證一字第○九三○一二八三九○號函及附件（聲
    聲人公司八十九年度至九十二年度會計師財務簽證報告、資產負債表、損益表、
    股東權益變動表及現金流量表影本各一份）在卷可佐。
四、查聲請人之公司係為公開發行股票公司，此有財政部證券暨期貨管理委員會核准
    函在卷可參；又依照聲請人公司章程第二條規定公司所營事業如左：（一）半導
    體之封裝、測試及銷售業務。（二）晶圓再生之生產、製造加工及銷售業務。（
    三）半導體產品之生產、製造加工及銷售業務。（四）半導體原物料之生產、製
    造加工及銷售業務。（五）前各項產品之進出口業務。（六）代理前各項國內外
    廠商產品之投標及經銷業務。（七）CC01050資料儲存及處理設備製造業。（八
    ）CE01030光學儀器製造業。（九）CE01990其他光學及精密器械製造業（光纖連
    接器）。（十）F109040玩具、娛樂用品批發業。（十一）F209030玩具、娛樂用
    品零售業。（十二）F113030精密儀器批發業。（十三）F213040精密儀器零售業
    。（十四）F113010電子材料批發業。（十五）F219010電子材料零售業。上開公
    司所營事業項目備有營利事業登記證（請詳見聲證五號）及公司變更登記表（請
    詳見聲證七號）可資查核，並有公司章程（聲證八號）可參，聲請人公司自八十
    六年設立時即投身IC產業，而以發展無線通訊及高速寬頻Ra mbus DRAM封裝技術
    等領域之核心事業為首要目標。雖於八十七年初從事CD-R之買賣及製造，惟CD-
    R產業畢竟並非聲請人公司之專精本業，聲請人公司隨即於八十九年結束該部分
    業務。是聲請人公司主要經營業務分為：以通訊IC封裝、測試為主之射頻RF（Ra
    dio Frequency）無線通訊事業部；及以目前製程技術及研發能力獨步亞洲之CSP
    -μBGA事業部二大部門。惟因聲請人公司過度大量投資購置為未來準備擴充之機
    械設備，及生產技術仍屬成長初期階段，客戶訂單尚未穩定增加，及適逢全球半
    導體產業景氣低迷之多重因素下，而面臨困頓之境。然聲請人公司尚有（一）具
    備技術專業之經營團隊，並由曾參與多項國家級之研發計畫之甲○博士領導，與
    美國封裝技術領導廠商Tessera策略聯盟（聲證十二號）、並與國內上市公司華
    泰電子股份有限公司共同合作μBGA技術研究及量產後製程成本下降計畫，並協
    助開發RC2SP(Reduced CSP)之新材料等，將共同發展進行新一代記憶體Rambus
    DRAM設備與效能提昇計畫（聲證十三號）。（二）聲請人公司主要營業項目為通
    訊IC（包括電源功率IC、高頻發射、傳輸IC等）及記憶IC之封裝、測試等業務）
    ，一向注重產品品質，並於八十七年度十二月榮獲ISO 9002品質認證，且聲請人
    公司在RF-IC封裝確已取得IBM、Mitsubishi等國際大廠產品認證（聲證十四號）
    ，堪認聲請人公司目前已逐漸開發出數項專業技術，聲請人公司封裝技術於封裝
    產業之發展階段中，確實深具高度市場競爭力。是其於重整計畫對未來營運成長
    之預估，並於重整之初與債權人協商調降利率及延償債務本金以減輕財務負擔（
    聲請人公司相關償債順序及支付本息之時序計劃，詳見借款償還分攤表及利息償
    還分攤表，聲證十七號）。是以聲請人公司如能突破生產產量的瓶頸、朝高階封
    裝方向研發、持續開拓國外市場、快速穩定財務結構，吸引投資者（詳重整計畫
    (三)營運策略），其後勢仍大有可為，且本院在有利於聲請人公司業務維持及保障
    債權人權利之考量下，依公司法第三百零五條第一項規定，裁定認可之。
五、依公司法第三百零五條第一項、非訟事件法第八條第一項，裁定如主文。
中　　　華　　　民　　　國　　九十三　　年　　　九　　　月　　二十九　　日
                              民事第五庭法      官  賴劍毅
右為正本係照原本作成
如對本裁定抗告須於裁定送達後十日內向本院提出抗告狀
中　　　華　　　民　　　國　　九十三　　年　　　九　　　月　　二十九　　日
                                        法院書記官  吳芳玉
